臺灣屏東地方法院刑事判決　　　　　　　 94年度訴字第242號
公　訴　人　臺灣屏東地方法院檢察署檢察官
被　　　告　甲○○　男　28歲.
指定辯護人　本院公設辯護人　乙○○
上列被告因違反槍砲彈藥刀械管制條例案件，經檢察官提起公訴
（93年度偵字第5397號），本院判決如下：
    主  文
甲○○未經許可，持有可發射子彈具有殺傷力之改造手槍，處有
期徒刑壹年月，併科罰金新台幣拾萬元，罰金如易服勞役，以
銀元參佰元即新台幣玖佰元折算壹日。扣案仿ＢＥＲＥＴＴＡ廠
半自動手槍製造之改造手槍壹枝（含彈匣壹個、槍枝管制編號：
0000000000號）、口徑９㎜之制式子彈拾捌顆，均沒
收。
    事  實
一、甲○○明知可發射子彈具有殺傷力之改造手槍及制式子彈，
    均為槍砲彈藥刀械管制條例所列管之違禁物，未經主管機關
    許可，不得持有之。緣因黃志偉於民國九十三年一月初積欠
    其債務新台幣（下同）六萬元，竟於同年一月某日晚上某時
    ，在其位於屏東縣萬丹鄉○○村○○路三二二號住處，收受
    由黃志偉（由檢察官另行偵辦）所交付由仿ＢＥＲＥＴＴＡ
    廠半自動手槍製造之玩具手槍、槍身組合土造金屬槍管及土
    造金屬滑套而成之改造手槍一枝（含彈匣一個），及口徑９
    ㎜之制式子彈十九顆以供債務之擔保，而未經許可持有上開
    槍枝、子彈。嗣於同年十月二十七日下午四時許，為警持搜
    索票在其上開住處查獲，並在該處房間衣櫃上方扣得上開具
    殺傷力之改造手槍一枝（含彈匣一個、槍枝管制編號：00
    00000000）及口徑９㎜制式子彈十九顆（嗣於鑑驗
    時經實際試射一顆）。
二、案經高雄市政府警察局三民第二分局報告臺灣屏東地方法院
    檢察署檢察官偵查起訴。
    理  由
一、上開事實，業據被告甲○○於警詢、偵訊及本院審理時坦承
    不諱，並有查獲照片六張在卷可稽。又扣案之槍枝一枝及子
    彈十九顆，經送請內政部警政署刑事警察局鑑定結果，認槍
    枝係由仿ＢＥＲＥＴＴＡ廠半自動手槍製造之玩具手槍、槍
    身組合土造土造金屬槍管及土造金屬滑套而成之改造手槍，
    機械性能良好，可供擊發適用之子彈，具殺傷力；而子彈十
    九顆，均係口徑９㎜制式子彈十九顆，經實際試射一顆，可
    擊發，亦具有殺傷力等情，有該局九十三年十一月二十四日
    年刑鑑字第○九三○二二號六四七二號槍彈鑑定書一份附卷
    可佐，是被告之自白，應與事實相符，堪予採信。本件事證
    明確，被告未經許可持有可發射子彈具有殺傷力之改造手槍
    及制式子彈犯行，應依法論科。
二、按槍砲彈藥刀械管制條例業於九十四年一月二十六日修正公
    布，並自同年月二十八日生效，該條例修正前第十一條第一
    項「未經許可，持有、寄藏或意圖販賣而陳列第四條第一項
    第一款所定其他可發射金屬或子彈具有殺傷力之各式槍砲者
    ，處以一年上七年以下有期徒刑，併科新台幣七百萬元以下
    罰金」之規定，業經移列至修正後槍砲彈藥刀械管制條例第
    八條第四項，且法定刑係由「一年以上七年以下有期徒刑，
    併科新台幣七百萬元以下罰金」修正為「處三年以上十年以
    下有期徒刑，併科新臺幣七百萬元以下罰金」，修正後之法
    定本刑較重於修正前之法定本刑。是被告行為後，法律已有
    上開變更，經比較新舊法結果，以舊法刑度較輕有利於被告
    ，依刑法第二條第一項後段之規定，應適用修正前之槍砲彈
    藥刀械管制條例第十一條第四項之罪論處，先予敘明（惟同
    條例第十二條第四項未經許可持有子彈罪部分未經修正）。
    查被告未經許可，持有可發射子彈具有殺傷力之改造手槍及
    制式子彈，核其所為，係犯修正前槍砲彈藥刀械管制條例第
    十一條第四項未經許可持有可發射子彈具有殺傷力之改造手
    槍罪，及同條例第十二條第四項之未經許可持有子彈罪。再
    被告以一持有之行為而觸犯上開二罪名，為想像競合犯，應
    依刑法第五十五條規定，從一重論以修正前槍砲彈藥刀械管
    制條例第十一條第四項之未經許可持有可發射子彈具有殺傷
    力之改造手槍罪處斷。爰審酌被告並無前科（有卷附臺灣屏
    東地方法院檢察署刑案資料查註紀錄表、臺灣高等法院被告
    全國前案紀錄表可參），素行尚可、非法持有上開槍枝、子
    彈係供擔保債務之用，動機尚屬單純，然對社會安全仍有潛
    在危害，持有時間之長短及犯後坦承犯行，態度良好等一切
    情狀，量處如主文所示之刑，並就罰金部分諭知罰金易服勞
    役之折算標準。檢察官於論告時雖從重求處有期徒刑三年，
    惟斟酌被告未持上開槍枝、子彈犯罪，犯罪情節及惡性尚非
    極其重大及上開一切情狀，認量處如主文所示之刑，已足收
    懲儆之效，附此敘明。扣案由仿ＢＥＲＥＴＴＡ廠半自動手
    槍製造之玩具手槍、槍身組合土造土造金屬槍管及土造金屬
    滑套而成之且具有殺傷力之改造手槍一枝（含彈匣一個、0
    000000000）及口徑９㎜制式子彈十八顆，分別係
    槍砲彈藥刀械管制條例第四條第一項第一款、第二款所定之
    槍枝、子彈，均屬違禁物，不問屬於犯人與否，應依刑法第
    三十八條第一項第一款規定，併予宣告沒收。至其餘扣案之
    子彈一顆，業經實際試射而耗損，已失其違禁物之性質，爰
    不予宣告沒收，併此敘明。
據上論斷，應依刑事訴訟法第二百九十九條第一項前段、修正前
槍砲彈藥刀械管制條例第十一條第四項、同條例第十二條第四項
，刑法第十一條前段、第二條第一項後段、第五十五條、第四十
二條第二項、第三十八條第一項第一款，罰金罰鍰提高標準條例
第二條，現行法規所定貨幣單位折算新臺幣條例第二條，判決如
主文。
本案經檢察官劉俊儀到庭執行職務。
中　　華　　民　　國　　94　　年　　5 　　月　　30　  日
                      臺灣屏東地方法院刑事第四庭
                          審判長法  官  莊鎮遠
                                法  官  王以齊
                                法  官  劉敏芳
以上正本證明與原本無異。
如不服本判決應於收受本判決送達後十日內向本院提出上訴書狀
，其未敘述上訴理由者，並得於提起上訴後十日內向本院補提理
由書狀（均須按他造當事人之人數附繕本）「切勿逕送上級法院
」
中　　華　　民　　國　　94　　年　　5 　　月　　30　　日
                                書記官  許倬維
附錄本案論罪科刑法條：
修正前槍砲彈藥刀械管制條例第十一條第四項
未經許可，持有、寄藏或意圖販賣而陳列第一項所列槍砲者，處
一年以上七年以下有期徒刑，併科新臺幣七百萬元以下罰金。
槍砲彈藥刀械管制條例第十二條第四項
未經許可，持有、寄藏或意圖販賣而陳列子彈者，處五年以下有
期徒刑，併科新臺幣三百萬元以下罰金。
